# 请教陈版：在产品盘盈的问题

提问人：dongguawin1 时间：2015-03-28 23:49:20
陈版，在产品盘盈有会计书写 借：生产成本 贷：待处理财产损益 借：待处理财产损益 贷：制造费用 我觉得在产品也是存货的一种，存货的盘赢不是冲管理费用吗？是书上写错了吗 因为网上很多人都有这个问题但是没有找到答案，所以特此求教，谢谢。

回答人：chenyiwei
对于资产盘盈盘亏，均应查明原因后，根据原因作出对应的处理。一般正常的、非重大的存货盘盈冲减管理费用是可以接受的。如果冲减制造费用，则没有实际意义（借和贷都是存货）。